臺灣高等法院高雄分院刑事判決
111年度上訴字第195號
                                    111年度上訴字第196號
上  訴  人  
即  被  告  陳彥齊



選任辯護人  梁家豪律師
上  訴  人  
即  被  告  黃進誠



                    現另案於法務部○○○○○○○○○○○執行中 
選任辯護人  黃見志律師(法扶律師)
上列上訴人因毒品危害防制條例等案件，不服臺灣屏東地方法院
109年度訴字第890號、110年度訴字第71號，中華民國110年12月
14日第一審判決（起訴案號：臺灣屏東地方檢察署109年度偵字
第7640號、109年度偵字第6703號、109年度偵字第9112號、109
年度偵字第9344號、追加起訴案號：110年度偵緝字第1號、第2
號），提起上訴，本院判決如下：
    主  文
原判決關於甲○○、黃進誠所犯如附表一編號6所示之罪暨定應執
行刑部分均撤銷。
甲○○、黃進誠犯如附表一編號6所示之罪，各處如附表一編號6「
主文及宣告刑」欄所示之刑及沒收。
其他上訴駁回（即甲○○所犯附表一編號1至5部分、黃進誠所犯附
表一編號4部分）。
甲○○上開附表一編號6撤銷改判所處之刑，與上訴駁回所處之刑
部分，應執行有期徒刑柒年拾月。
黃進誠上開附表一編號6撤銷改判所處之刑，與上訴駁回所處之
刑部分，應執行有期徒刑陸年貳月。
    事  實
一、甲○○明知甲基安非他命係毒品危害防制條例第2條第2項第2
    款之第二級毒品，並經行政院衛生福利部明令公告列為禁藥
    管理，係藥事法第22條第1項第1款所規定之禁藥，不得非法
    持有、販賣、轉讓，竟分別為下列行為：
　㈠意圖營利，基於販賣第二級毒品之犯意，分別於附表一編號1
    至3所示之交易時間及地點，以該附表所示之方式及價格，
    販賣第二級毒品甲基安非他命予如附表一編號1至3所示之對
    象各1次。
　㈡基於轉讓禁藥即甲基安非他命之犯意，於附表一編號5所示之
    時間及地點，以該編號所示之方式，轉讓禁藥予黃進誠1 次
    。
二、甲○○與黃進誠均明知甲基安非他命係毒品危害防制條例第2
    條第2項第2款所公告之第二級毒品，不得非法持有、販賣，
    竟共同意圖營利，基於販賣第二級毒品之犯意聯絡，分別於
    附表一編號4、6所示之交易時間及地點，以該附表所示之方
    式及價格，共同販賣第二級毒品甲基安非他命予如附表一編
    號4、6所示之對象各1次。嗣因警對甲○○所持用如附表二編
    號6所示之手機門號實施通訊監察已久，甲○○復於民國109年
    7月19日因交通事故，遭送至行政院衛生福利部屏東醫院急
    診室治療，於同日4時30分許遭醫院救護人員發現被告隨身
    攜帶如附表二編號1至4所示之物；經報警處理後，員警於同
    日4時30分許至醫院扣得上開所示之物後，因甲○○轉院開刀
    ，員警再於同年8月10日17時許持拘票，至高雄市立小港醫
    院拘提甲○○到案，並扣得如附表二編號5至8 所示之物，而
    查悉上情。
三、案經臺灣屏東地方檢察署檢察官指揮屏東縣政府警察局潮州
    分局偵查起訴暨屏東縣政府警察局里港分局報告臺灣屏東地
    方檢察署檢察官追加起訴。
    理  由
壹、程序部分
　  按被告以外之人於審判外之言詞或書面陳述，除法律有規定
    者外，不得作為證據，刑事訴訟法第159條第1項定有明文。
    又被告以外之人於審判外之陳述，雖不符刑事訴訟法第159
    條之1至第159條之4之規定，而經當事人於審判程序同意作
    為證據，法院審酌該言詞陳述或書面陳述作成時之情況，認
    為適當者，亦得為證據；當事人、代理人或辯護人於法院調
    查證據時，知有同法第159條第1項不得為證據之情形，而未
    於言詞辯論終結前聲明異議者，視為有前項之同意，刑事訴
    訟法第159條之5亦有明定。查檢察官、上訴人即被告甲○○、
    黃進誠及其等辯護人於本院行準備程序時，對本判決以下引
    用具傳聞性質之審判外供述證據，均同意有證據能力（見本
    院上訴字第195號卷第118頁、第148頁），且迄於言詞辯論
    終結前均未聲明異議。本院審酌各該傳聞證據作成時之情況
    ，均與本件待證事實具有關聯性，且查無證據足以證明言詞
    陳述之傳聞證據部分，陳述人有受外在干擾、不法取供或違
    反其自由意志而陳述之情形；書面陳述之傳聞證據部分，亦
    無遭變造或偽造之情事；衡酌各該傳聞證據，作為本案之證
    據亦屬適當，自均得為證據，而有證據能力。
貳、實體部分
一、認定犯罪事實所憑證據及理由
　㈠上揭事實業據被告甲○○、黃進誠於原審及本院審理時均坦白
    承認且互核一致（見原審院卷一第111頁至第112頁、第275
    頁、原審院卷二第206頁、第235頁、本院上訴字第195號卷
    第137頁、上訴字第196號卷第164頁），核與證人即購毒者
    塗明喜於警詢（見屏東縣政府警察局潮州分局潮警偵字第10
    931835600號卷，下稱警600號卷，第149頁至第155頁）及偵
    查中之證述（見屏東地檢109年度他字第1819號卷一，下稱
    他1819卷一，第187頁至第189頁）、陳楗森於警詢（見他18
    19卷一第132頁至第137頁）及偵查中之證述（見他1819卷一
    第194頁至第195頁）、湯贛豐於警詢（見警600號卷，第225
     頁至第227頁）及偵查中之證述（見屏東地方檢察署109年
    度偵字第9344號卷，下稱偵9344號卷，第75頁）均大致相符
    ，並有證人塗明喜所持行動電話與暱稱「阿基」（即被告甲
    ○○）之聯絡人頁面及LINE通訊軟體對話紀錄截圖照片4張（
    見他1819卷一第107頁至第111頁）、被告甲○○持用之門號00
    00000000號行動電話與證人陳楗森使用之000000000、00000
    0000號公用電話及門號0000000000號行動電話之通訊監察譯
    文表1份（見他1819卷一第139頁、警600號卷第27頁、第187
    頁、屏東地檢109年度偵字第7640號卷第29頁、第47頁）、1
    09年7月12日監視器錄影畫面翻拍照片9張（見他1819卷一第
    141頁至第149頁）、證人陳楗森之尿液採檢報告1 份（見他
    1819卷一第173頁至第177頁）、甲○○持用之門號0000000000
    號與被告黃進誠持用門號0000000000號行動電話之通訊監察
    譯文1份（見屏東地檢109年度他字第1819號卷二，下稱他18
    19卷二，第131頁至第139頁）、被告黃進誠與湯贛豐之LINE
    通訊軟體對話紀錄截圖照片4張（見警600號卷第121頁至第1
    25頁）、甲○○持用門號0000000000號行動電話與證人湯贛豐
    持用門號0000000000號行動電話之通訊監察譯文1份（見他1
    819卷二第187頁）、證人湯贛豐之台灣檢驗科技股份有限公
    司109年8月28日編號KH/2020/00000000號濫用藥物檢驗報告
    1份（見警600號卷第257頁）、屏東縣政府警察局潮州分局
    搜索扣押筆錄暨扣押物品目錄表各1份（見警600卷第59頁至
    第67頁、屏東縣政府警察局潮州分局潮警偵字第1093186620
    0號卷第13頁至第17頁）、帳冊影本（見警600卷第69頁）、
    證人塗明喜之尿液檢驗報告1份（見屏東縣政府警察局潮州
    分局潮警偵字第10931041400號卷，下稱警400卷，第33頁至
    第35頁、第57頁至第59頁）等件附卷可稽，足認被告2人前
    揭任意性之自白均與事實相符，堪以採信。
　㈡按販賣毒品之所謂販賣行為，係行為人基於營利之目的，而
    販入或賣出毒品而言。販賣毒品者，其主觀上須有營利之意
    圖，且客觀上有販賣之行為即足構成，至於實際上是否已經
    獲利則非所問。即於有償讓與他人之初，係基於營利之意思
    ，並著手實施，而因故無法高於購入之原價出售，最後不得
    不以原價或低於原價讓與他人時，仍屬販賣行為。必始終無
    營利之意思，縱以原價或低於原價有償讓與他人，方難謂為
    販賣行為，而僅以轉讓罪論處（最高法院100年度台上字第4
    683號判決意旨參照）。次按販賣毒品乃違法行為，交易雙
    方類皆以隱匿秘密之方式而為，且毒品無公定價格，每次購
    買價量，隨時可能依雙方關係深淺、資力、需求量及對行情
    之認知、來源是否充裕、查緝是否嚴緊，購買者被查獲時供
    述來源對象之可能性風險等因素之評估，因而異其標準，機
    動調整，非可一概而論。販賣毒品之利潤所得，除經坦承犯
    行或價量俱屬明確者外，本難查得實情，是以除非別有積極
    事證，足認係以同一價量委託代買、轉售或無償贈與，確未
    牟利以外，尚難執此遽認非法販賣毒品之證據尚有不足（最
    高法院97年度台上字第1012號、97年度台上字第3557號判決
    意旨參照）。查被告甲○○獨自所為如附表一編號1至3 、與
    被告黃進誠共同所為如附表一編號4、6所示各次販賣第二級
    毒品之過程中，既有實際向購毒者取得金錢並交付毒品，其
    2人之行為外觀上均已然具備販賣毒品犯行之構成要件，且
    該行為對被告2人而言皆極具風險性，而被告2人與各購毒者
    間復無深刻交情或其他密切關係，參以本件卷內又無事證顯
    示被告2人有另基於某種非圖利之本意而為上開犯行，參照
    前揭說明，自足認被告2人為本案各次販賣毒品，均有營利
    意圖。
  ㈢綜上所述，本案事證明確，被告2人犯行均洵堪認定，應予依
    法論科。
二、論罪部分
　㈠按行為後法律有變更者，適用行為時之法律，但行為後之法
    律有利於行為人者，適用最有利於行為人之法律，刑法第2 
    條第1項定有明文。查被告甲○○如附表一編號1、2所為於行
    為後，毒品危害防制條例第4條第2項、第17條第2項已於109
    年1月15日經總統公布修正施行，並自同年7月15日起生效。
    修正前毒品危害防制條例第4條第2項原規定：「製造、運輸
    、販賣第二級毒品者，處無期徒刑或7年以上有期徒刑，得
    併科新臺幣1,000萬元以下罰金。」修正後則規定：「製造
    、運輸、販賣第二級毒品者，處無期徒刑或10年以上有期徒
    刑，得併科新臺幣1,500萬元以下罰金。」經新舊法比較結
    果，新法提高法定刑上限，並非較有利於被告，自應就被告
    甲○○如附表一編號1、2所為適用修正前毒品危害防制條例第
    4條第2項規定處斷。至同條例第17條第2項係將「偵查及審
    判中均自白」修正為「偵查及歷次審判中均自白」，倘被告
    於偵查及歷次審判中均自白，不論依修正前或修正後規定，
    均應減輕其刑，即無「有利或不利」之情況，不生新舊法比
    較問題，應逕適用現行法（最高法院110年度台上字第5063
    號判決意旨參照），是就被告甲○○如附表一編號1、2所示於
    偵、審中均自白部分（詳後述），既因適用之結果相同，而
    不生新舊法比較之問題，附此敘明。
　㈡按甲基安非他命為毒品危害防制條例第2條第2項第2款規定之
    第二級毒品，禁止非法持有、販賣。是核被告甲○○如附表一
    編號1、2所為，係犯修正前毒品危害防制條例第4條第2 項
    之販賣第二級毒品罪；如附表一編號3、4、6所為，則係犯
    毒品危害防制條例第4條第2項之販賣第二級毒品罪；被告黃
    進誠如附表一編號4、6所為，係犯毒品危害防制條例第4 條
    第2項之販賣第二級毒品罪。被告2人販賣第二級毒品前意圖
    販賣而持有第二級毒品之低度行為，均為其販賣之高度行為
    所吸收，不另論罪。
　㈢又甲基安非他命雖係第二級毒品，但其亦屬於藥事法所稱之
    禁藥，行為人明知禁藥甲基安非他命而轉讓者，除成立毒品
    危害防制條例第8條第2項之轉讓第二級毒品罪外，亦構成藥
    事法第83條第1項之轉讓禁藥罪，屬於同一犯罪行為同時有2
     種法律可資處罰之法規競合關係。因毒品危害防制條例第8
     條第2項之轉讓第二級毒品罪，法定本刑為6月以上5年以下
    有期徒刑，得併科70萬元以下罰金。藥事法第83條第1項之
    轉讓禁藥罪，法定本刑為7年以下有期徒刑，得併科5,000 
    萬元以下罰金。從而，轉讓甲基安非他命之行為，除轉讓達
    毒品危害防制條例第8條第6項規定之一定數量（淨重10公克
    以上），或成年人轉讓予未成年人，或明知為懷胎婦女而轉
    讓，經依法加重後之法定刑，較藥事法第83條第1項轉讓禁
    藥之法定刑為重情形外，依「重法優於輕法」原則，應適用
    重法即藥事法第83條第1項之轉讓禁藥罪處罰（最高法院109
    年度台上大字第1089號裁定意旨參照）。是核被告甲○○如附
    表一編號5所為，則係犯藥事法第83條第1項之轉讓禁藥罪。
    又本案因無證據證明被告甲○○如附表一編號5所轉讓之第二
    級毒品數量已達純質淨重20公克以上，且藥事法第83條第1
    項亦未處罰單純持有禁藥之行為，故不生持有禁藥之低度行
    為，為轉讓之高度行為所吸收之問題，附此敘明。
　㈣被告甲○○與黃進誠就如附表一編號4、6所示販賣第二級毒品
    犯行，有犯意聯絡及行為分擔，應論以共同正犯。又被告甲
    ○○就其如附表一所示各次犯行；被告黃進誠就其如附表一編
    號4、6所示各次販賣第二級毒品等犯行，犯意各別，行為互
    殊，均應予分論併罰。
　㈤刑之加重、減輕事由
  1.累犯部分之說明：
  ⑴被告甲○○前於105年間因施用毒品案件，經臺灣屏東地方法院
    以105年度簡字第1477號判處有期徒刑4月確定，復因轉讓毒
    品案件，經臺灣台東地方法院以106年度訴字第3號判處有期
    徒刑3月確定，又因違反槍砲彈藥刀械管理條例及施用毒品
    案件，經同法院以106年度訴字第47號判處有期徒刑8月（併
    科罰金5000元）、3月確定，上開4罪後經同法院以107年度
    聲字第95號定應執行有期徒刑1年3月確定；另於106年間因
    施用毒品案件，經臺灣屏東地方法院以106年度簡字第697號
    判處有期徒刑4月確定，上開數罪經接續執行，於108 年5月
    15日縮短刑期執行完畢出監，有臺灣高等法院被告前案紀錄
    表可參，被告甲○○於有期徒刑執行完畢後5年以內，故意再
    犯如附表一各編號所示有期徒刑以上之罪，為累犯。參照司
    法院大法官釋字第775號解釋意旨，審酌被告甲○○上開前案
    中曾犯轉讓偽藥案件，與本案販賣毒品、轉讓禁藥之罪質相
    同，且被告甲○○於上開前案執行完畢後僅相隔1年餘即再為
    本案犯行，顯見被告甲○○對刑罰之反應力薄弱，為助其教化
    並兼顧社會防衛，認為就其本案所犯之罪，皆無因加重最低
    本刑而生刑罰逾其罪責之情，爰依刑法第47條第1項之規定
    ，加重其刑，惟無期徒刑部分依法不得加重，併予敘明。
  ⑵被告黃進誠前於108年間因公共危險案件，經原審法院以108 
    年度交簡字第1717號判處有期徒刑4月確定，於109年6月20
    日徒刑執行完畢出監等情，有臺灣高等法院被告前案紀錄表
    可佐，其於有期徒刑執行完畢後5年內，故意再犯如附表一
    編號4、6所示有期徒刑以上之罪，固為累犯。惟本院審酌被
    告黃進誠所犯本案與前案間之犯罪原因、型態、侵害法益、
    罪質、不法內涵及社會危害程度均不相同，難認被告黃進誠
    前後所犯之罪間有何內在關聯性，又檢察官並未提出其他事
    證證明被告黃進誠於本案犯行有何特別之惡性或刑罰感應力
    薄弱之情形，為免與憲法上之罪責原則及罪刑相當原則相悖
    ，本院依司法院大法官釋字第775號解釋意旨及刑法第47條
    第1項規定，裁量不予加重其刑。
　2.毒品危害防制條例第17條第2 項之說明：
　⑴按犯第4條至第8條之罪於偵查及歷次審判中均自白者，減輕
    其刑，毒品危害防制條例第17條第2項定有明文。又行為人
    轉讓同屬禁藥之第二級毒品甲基安非他命（未達法定應加重
    其刑之一定數量）予成年人（非孕婦），依重法優於輕法之
    原則，擇較重之藥事法第83條第1項轉讓禁藥罪論處，如行
    為人於偵查及歷次審判中均自白，仍有毒品危害防制條例第
    17條第2項規定自白減輕其刑之適用（最高法院109年度台上
    大字第4243號裁定意旨參照）。再（修正前）毒品危害防制
    條例第17條第2項規定：「犯第4條至第8條之罪於偵查及審
    判中均自白者，減輕其刑」，係為鼓勵是類犯罪行為人自白
    、悔過，並期訴訟經濟、節約司法資源而設。須於偵查及審
    判中皆行自白，始有適用。此所謂之「自白」，乃對自己之
    犯罪事實全部或主要部分為肯定供述之意，亦即自白內容，
    應具備基本犯罪構成要件，始足當之；於販毒之場合，應包
    含毒品金額、種類、交易時間地點及對象等，足以令人辨識
    其所指為何，始得認為已自白販賣毒品（最高法院107 年度
    台上字第78號判決意旨參照）。查被告甲○○於偵查、原審及
    本院審理時就如附表一編號1至4之販賣第二級毒品、如附表
    一編號5之轉讓禁藥等犯行均自白明確（見屏東地檢109年度
    他字第1819號卷三，下稱他1819卷三，第176頁至177 頁、
    原審院卷一第111頁、第275頁、本院上訴字第195號卷第137
    頁）；被告黃進誠就如附表一編號4所示之犯行，於偵查、
    原審及本院審理時均坦白承認（見警600號卷第95頁、第100
    頁、他1819卷二，第155頁、原審院二卷第206頁、第235頁
    、本院上訴字第196號卷第164頁），就其等所為上開犯行，
    均應依毒品危害防制條例第17條第2項規定，減輕其刑。
　⑵被告甲○○、黃進誠就如附表一編號6所示販賣第二級毒品犯行
    部分，雖於原審及本院審理中已坦承犯罪，然就該次犯行，
    其等於偵查中有無自白乙節說明如下：
　①按犯毒品危害防制條例第4條至同條例第8條之罪，於偵查及
    歷次審判中均自白者，減輕其刑，同條例第17條第2項定有
    明文。被告祇須在偵查階段有1次以上之自白，不論該自白
    係出於自動或被動，暨其後是否翻異，均符合「偵查中之自
    白」之要件，不以始終承認為必要。而所謂偵查階段之自白
    ，被告在偵查輔助機關及檢察官聲請法院羈押訊問時之自白
    ，亦包括在內（最高法院110年度台上字第2722號刑事判決
    參照）。前揭判決雖係闡釋109年7月15日修正施行前之毒品
    危害防制條例第17條第2項規定，惟對照修正前後之該項條
    文，僅是將原規定之「審判中自白」修正為「歷次審判中均
    自白」，並未變動「偵查中自白」之要件。又關於「歷次審
    判中均自白」所指為何，依其立法說明係指：歷次事實審審
    級（包括更審、再審或非常上訴後之更為審判程序），且於
    各該審級中，於法官宣示最後言詞辯論終結時，被告為自白
    之陳述而言。是依新修正規定，被告於審理程序自白與否縱
    使先後反覆，只要在最後一次審理程序坦承犯行，仍有上開
    減刑規定之適用，然因偵查程序未如審理程序般，有類似最
    後言詞辯論期日之設計，被告於偵查程序中因不知檢察官何
    時欲偵結此案，自無從期待其能於最後偵訊期日為自白陳述
    ，是被告於偵查中自白後又否認犯行，遭檢察官提起公訴，
    此時若以被告未能於最後偵查期日坦承犯罪，與新法修正目
    的不符，否認屬於偵查中自白，將形成審理程序可接受自白
    反覆，偵查程序則不許自白反覆之不合理現像，對被告權益
    影響甚鉅，上開修法既未變動「偵查中自白」之要件，
　　本院認前揭判決關於「偵查階段之自白」之闡釋，於毒品危
    害防制條例第17條第2項規定修正施行後仍得繼續援用。
　②被告甲○○部分　
　１被告甲○○於109年9月15日偵查程序固稱：「（問：109 年7月
    17日15時許【即如附表編號4 】，你是否有叫黃進誠到潮州
    鎮興隆路小北百貨內你碰面，並交付黃進誠1 包毒品安非他
    命，之後，黃進誠就騎車到內埔鄉龍泉村龍泉加油站，以新
    臺幣【下同】2,000元價格，將毒品拿給湯贛豐？）答：我
    有拿毒品給他，給黃進誠」、「（問：109年8月9日17時許
    【即如附表編號6】，湯贛豐與黃進誠交易毒品，交易的方
    式是黃進誠將毒品放置於其母親車牌號碼000-000號機車車
    廂內，再由湯贛豐將2,000元放在上開機車車廂內，並拿走
    該毒品，此次交易之毒品亦是你所提供？）答：這個我就不
    知道」、「（問：黃進誠交付給湯贛豐的毒品都是你拿給黃
    進誠，並交代黃進誠交付給湯贛豐的？）答：我沒有交代黃
    進誠，都是黃進誠跟我講他要拿給湯贛豐這樣而已」、「（
    問：黃進誠幫你送毒品給湯贛豐後，有沒有拿到多少報酬？
    ）答：前後只有拿到2,000元而已，黃進誠有拿一兩千，黃
    進誠拿給我的」等語（見原審院卷一第311頁至第313 頁）
    ，由上被告甲○○僅坦承有於附表一編號4所示時間交付毒品
    給被告黃進誠一事，並稱僅收取過一次販毒所得2,000元等
    情，固可認其於該次程序，僅自白有與被告黃進誠共同為附
    表一編號4犯行，並從中收取2000元報酬，否認曾為附表一
    編號6犯行。
　２然因被告甲○○前於109年9月7日警詢時係供稱：「（問：你於
    何時、地交付毒品給黃進誠？黃進誠共計幫你運輸幾次毒品
    ？）答：黃進誠共跟我拿過2次毒品。是黃進誠的朋友找他
    ，然後黃進誠再來找我拿毒品，他的朋友不是直接跟我拿」
    、「（問：詢據湯贛豐供稱:於109年8月9日17時許前，開始
    以LINE聯繫绰號「誠阿」要購買新台幣2000元的安非他命毒
    品，期間我一直跟他聯繫，但是他跟我說還要等一下，所以
    我就跑出去喝酒了，在22時03分的時候，我以LINE聯繫绰號
    「誠阿」問:他有沒有毒品，他跟我說有並且要送來我家，
    因為我要出門喝酒，我就跟他說我將錢2000元新臺幣放在我
    母親的MNZ-461號機車車廂内，叫他將毒品放在我車箱内並
    將錢拿走，然後109年8月10日02時52分綽號「誠阿」傳LINE
    的訊息給我，問:我「你有拿到嗎」、「都沒有說一下」，
    我就於05時14分打LINE跟他說我還在外面，後於05時19分到
    家後，我就LINE他說「拿到了謝謝」，本次交易是否也是黃
    進誠跟你拿毒品後再販賣予湯贛豐？）答:黃進誠有跟我拿
    毒品，但是我不知道他交給誰」（見1819卷三第132、133頁
    ），由上被告甲○○自稱曾2次交付毒品給被告黃進誠，再由
    其轉交朋友等語，核與本案附表一編號4、6所示2次販毒犯
    行細節相符；又經員警提示湯贛豐所述於109年8月9日聯絡
    被告黃進誠購買毒品過程（即附表一編號6犯行），詢問被
    告甲○○該次毒品是否為其所提供，亦據被告甲○○為肯定之答
    覆，且未就主觀有無營利意圖部分予以否認，是被告甲○○雖
    稱不知該次被告黃進誠交付毒品予何人，然此對於販賣對象
    無法特定等節，並不影響其所為販毒犯行之成立，且相較前
    述被告甲○○於之後偵查程序中否認上情，改稱僅有1次交付
    毒品予被告黃進誠販賣他人等節，益徵其上開所陳，已就附
    表一編號6犯罪事實之主要部分為肯定供述之意，是參諸前
    揭說明，足認被告甲○○已於偵查中有一次之自白，且其於原
    審及本院審理時，皆始終坦承此部分犯行，則就被告甲○○所
    為如附表一編號6犯行部分，已於偵查及歷次審判均自白犯
    罪，應依毒品危害防制條例第17條第2項之規定，減輕其刑
    。被告甲○○就本案所為犯行，既均有前述刑之加重、減輕事
    由，就有期徒刑及罰金刑部分，依刑法第71條第1項規定，
    先加後減之，惟無期徒刑部分則不得加重，附此敘明。
　③被告黃進誠部分　
　　被告黃進誠於109年12月17日偵查程序，雖坦承有為附表一
    編號4犯行，否認曾為附表一編號6犯行，然因檢察官於該次
　　偵訊之最後，訊問被告黃進誠：「是否承認與甲○○共同販賣
    第二級毒品安非他命、甲基安非他命給湯贛豐？」，被告黃
    進誠回答：「我有幫他送」等語（見偵緝字第1 號卷第47頁
    ），坦承在被告甲○○販賣毒過程中，有代為交付毒品等情，
    應認此部分已屬對於犯罪構成要件事實之自白。又因該檢察
    官之最後訊問，並未特定針對何次犯行，而係概括訊問被告
    是否坦承犯罪，實務上行為人於訊問之初否認犯行，迄最後
    訊問時始加坦承者，亦屢見不鮮，自難以被告黃進誠於同次
    偵查程序之初，曾否認為附表一編號6犯行，即認其最終坦
    承犯行所言，係專指附表一編號4犯行部分，況檢察官於該
    次訊問程序完畢後，即對被告黃進誠所犯提起公訴，被告黃
    進誠後於法院審理期間初次到庭時，即對本案犯行均坦承犯
    罪，由此被告黃進誠於接續訊問程序，坦承所有犯罪等情，
    益徵其於偵查程序最後坦承犯行部分，有包括附表一編號6
    犯行之高度可能，是為被告黃進誠利益故，應認其於偵查中
    已有自白，參酌前述說明，被告黃進誠所為如附表一編號6
    犯行部分，既已於偵查及歷次審判均自白犯罪，自應依毒品
    危害防制條例第17條第2項之規定，減輕其刑。
　3.毒品危害防制條例第17條第1項之說明：
    被告甲○○雖供稱其毒品來源為姓名為「趙峻賢」之人等語（
    見他1819卷三第138頁），惟經原審函詢屏東縣政府警察局
    潮州分局及屏東地方檢察署，前者之函覆略以：甲○○僅於筆
    錄坦承其毒品來源係向「趙峻賢」所購得，然於通訊監察期
    間查無與「趙峻賢」之通聯及監察譯文等聯繫案證，故無因
    其供述而查獲其他正犯或共犯等語，有該局110年8月15日潮
    警偵字第11031604800號函暨所附員警職務報告各1份可佐（
    見原審院卷一第155頁至第157頁）；而後者則函覆略以：經
    查「趙峻賢」於109年10月29日已因另案毒品案件遭通緝，
    並於110年5月19日緝獲並送屏東監獄執行，且被告甲○○於供
    出「趙峻賢」之前，「趙峻賢」已另有販賣毒品案件遭本屬
    偵辦，並提起公訴，故被告甲○○所供上游既已因偵查終結而
    入監執行，無續為偵辦必要，業應本署檢察官予以簽結等語
    ，有該署110年8月16日屏檢介劍110他471字第1109029764號
    函暨所附「趙峻賢」通緝簡表、完整矯正簡表、該署110年
    度偵緝字第263號起訴書各1份可參（見原審院卷一第159頁
    至第177頁），是被告甲○○所述之毒品來源並未因而為檢、
    警查獲，自不得依毒品危害防制條例第17條第1 項規定減輕
    其刑。　
三、上訴論斷
　㈠上訴駁回部分：
　1.原審認被告甲○○所為附表一編號1至5犯行、被告黃進誠所為
    附表一編號4犯行，罪證明確，因而適用上開法律規定，並
    以行為人之責任為基礎，審酌被告甲○○、黃進誠均明知第二
    級毒品甲基安非他命具有成癮性及危害性，為法律所禁止販
    賣、轉讓之物，被告甲○○竟仍單獨為如附表一編號1 至3、5
    所示3次販賣、1次轉讓；與被告黃進誠共同為如附表一編號
    4所示販賣之犯行，所為均非可取；惟念其2人於原審準備程
    序及審理時尚能坦承全部犯行之態度，又衡以被告甲○○販賣
    之對象有3人、轉讓1人、各次販賣所得為500元至2,000元不
    等；被告黃進誠販賣之對象僅有1人、販賣毒品之售價為2,0
    00元、數量為1包等犯罪情節，暨其2人各次販賣之目的、手
    段、對社會所生之危害、於本案之分工，及其2 人自承之智
    識程度、家庭生活及經濟狀況等一切情狀（見警600號卷第1
    3頁、第79頁、原審院卷一第317頁、原審院卷二第280頁）
    ，分別量處如附表一編號1至5原審「判決主文及宣告刑」欄
    所示之刑，並就沒收部分說明如下：
　⑴扣案如附表二編號4所示之物，係於109年7月19日為警所扣得
    ，並經檢驗均驗出含第二級毒品甲基安非他命成分等情，有
    前述屏東縣政府警察局潮州分局毒品初步檢驗報告單可參（
    見屏東縣政府警察局潮州分局潮警偵字第10931866200號卷
    第43頁至第55頁），既為毒品危害防制條例第2條第2項第2
    款所列之第二級毒品，自應毒品危害防制條例第18條第1項
    前段規定，不問屬於被告2人與否，均於被告2人如附表一編
    號4所示扣案前最後1次販賣第二級毒品罪刑項下宣告沒收銷
    燬。至上開第二級毒品因鑑驗時所用罄之部分，因已滅失，
    爰不另諭知沒收銷燬。
　⑵扣案如附表二編號6所示之SAMSUNG牌手機1支，係於109年8 
    月10日扣得，為被告甲○○用以聯繫如附表一編號1至4所示之
    購毒者之物，不問屬於被告甲○○與否，均依毒品危害防制條
    例第19條第1項規定，於其所犯如附表一編號1至4所示罪刑
    項下宣告沒收；又被告甲○○持用上開手機，聯繫如附表一編
    號5所示之受讓者部分，因藥事法對於沒收並無規範，即應
    回歸適用刑法第38條第2項規定，於其所犯該次轉讓禁藥罪
    刑項下宣告沒收。再如附表二編號2、3所示之電子磅秤1個
    、藥鏟1支，係於109年7月19日所扣得，且為被告甲○○用以
    秤量、分裝如附表一編號1至3各次販賣毒品之重量所用之物
    等情，業據被告甲○○坦認在卷（見原審院卷一第112頁），
    自應依毒品危害防制條例第19條第1項規定，於其所犯如附
    表一編號1至3所示罪刑項下宣告沒收。
　⑶未扣案之門號0000000000號手機1支（內含SIM卡1張），則係
    被告黃進誠用以連繫如附表一編號4所示之購毒者即證人湯
    贛豐，並供被告黃進誠為如附表一編號4 所示販賣第二級毒
    品罪犯行等情，業據被告黃進誠於原審審理時供陳明確（見
    原審院卷二第278頁），並有前揭通訊監察譯文可佐，應不
    問屬於被告黃進誠與否，依毒品危害防制條例第19條第1項
    、刑法第38條第4項規定，於被告黃進誠所犯如附表一編號4
    所示之罪刑項下宣告沒收，並於全部或一部不能沒收或不宜
    執行沒收時，追徵其價額。
　⑷被告甲○○單獨販賣甲基安非他命與如附表一編號1至3所示之
    對象，並分別取得如附表一編號1至3「交易（轉讓）方式及
    金額」欄所示之價金，核均屬被告甲○○因本案販毒所得之財
    物，雖未扣案，仍應分別於其所犯各該罪刑項下，宣告沒收
    之，並於全部或一部不能沒收或不宜執行沒收時，追徵之。
　⑸被告甲○○與黃進誠共同販賣甲基安非他命予附表一編號4  所
    示之對象，並由被告黃進誠取得如附表一編號4「交易（轉
    讓）方式及金額」欄所示價金後交予被告甲○○，性質上雖屬
    被告2人因販毒所共同取得之財物，且未扣案，然被告黃進
    誠於原審準備程序時供稱：我承認幫甲○○送毒品給湯贛豐，
    也都有幫他把錢拿回來；我幫他送毒品並沒有獲取任何報酬
    ，就只有他平常會免費給我施用一點，我幫他送毒品的好處
    就是這個等語（見原審院卷二第206頁），核與被告甲○○於
    警詢、偵查中供稱：黃進誠幫我送毒品給湯贛豐後可以拿到
    的報酬就是無償給他吃而已等語（見屏東地檢109年度偵字
    第6703號卷，第111頁）相符，足認被告黃進誠業已將該販
    毒所得交予被告甲○○；此外亦無其他證據可資證明，被告黃
    進誠於交付各次販毒所得予被告甲○○後，有取得其他報酬，
    或與被告甲○○對於該販毒所得有共同管領、處分之權限，應
    認如附表一編號4所示之販毒所得非被告黃進誠本案實際所
    分得之犯罪所得，爰不於被告黃進誠所犯各該罪刑項下宣告
    沒收或追徵，僅於共同被告甲○○所犯各該罪刑項下，宣告沒
    收之，並於全部或一部不能沒收或不宜執行沒收時，追徵之
    。
　⑹扣案如附表二編號8所示之帳冊1本，被告甲○○雖供承為其所
    有，且有記載相關販毒紀錄於該帳冊上等語（見原審院卷一
    第112頁），然該帳冊僅為日常生活常見之物，非必屬專供
    本案犯罪所用之物，並無任何特殊性，更非屬違禁物，已欠
    缺刑法上之重要性而無沒收之必要，爰不予宣告沒收。另扣
    案如附表二編號1、5、7所示之物，非被告甲○○供本案犯罪
    所用之物，且與本案無關，據被告甲○○供承在卷（見原審院
    卷一第112頁），該些物品亦非違禁物，自無宣告沒收之必
    要。經核原審此部分認事用法，核無不合。
　2.被告甲○○上訴意旨略以：原審論以被告甲○○累犯加重部分，
    因檢察官未主張及指出累犯加重刑罰之證明方法，依最高法
    院110年度台上大字第5660號裁定意旨，認被告甲○○不得再
    論以累犯。另被告甲○○於本案歷次販賣毒品數量甚少，交易
    所得金錢常為500元、1000元，實際獲利金額有限，交易對
    象僅有數人，對社會影響有限，且於案發後積極配合調查，
    是其所為本案犯行，實有情輕法重之情，縱經適用毒品危害
    防制條例第17條第2項減輕其刑猶嫌過重，請求依刑法第59
    條規定再為減刑。
　3.被告黃進誠上訴意旨略以：被告黃進誠生活經濟困苦，因一
    念之差，致蹈法網，內心十分懊悔，且犯後已坦承犯行，節
    省司法資源，且被告黃進誠在犯罪角色上並非主犯，僅是基
    於情誼幫忙送貨，且販毒數量不多，情節尚屬輕微，惡性亦
    非重大，客觀上足以引起一般人同情，而有法重情輕之情，
    原審未依刑法第59條規定予以酌檢其刑，量刑仍有過重之情
    。
　4.經查：
　⑴最高法院刑事大法庭111年4月27日110年度台上大字第5660號
    裁定意旨，已於理由揭示：本院刑事大法庭之裁定，除因依
    法院組織法第51條之10規定，對提案庭提交之案件有拘束力
    外，基於預測可能性及法安定性之精神，並無溯及既往之效
    力。故本裁定宣示前各級法院所踐行之訴訟程序及裁判，與
    本裁定意旨不符者 ，尚無從援引為上訴或非常上訴之理由
    。是以，於本裁定宣示前，下級審法院在檢察官未主張或盡
    其舉證、說明責任之情形下，業依職權調查，因而論以累犯
    ，本乎前科形成累犯處斷刑或作為宣告刑事由之裁量，只須
    滿足其一，其評價 即足，上級審法院自不能據以撤銷原判
    決，應予指明。是原審係於最高法院大法庭上開刑事裁定前
    ，已依職權調查，並因而論以被告甲○○累犯應加重其刑，本
    院繫屬本案亦係於最高法院大法庭上開刑事裁定之前，依據
    前開說明，本案之事實審法院依職權調查論以被告甲○○累犯
    並加重其刑，尚無違背前開裁定意旨可言，上訴意旨此部分
    所指，並無理由。
　⑵按犯罪之情狀顯可憫恕，認科以最低度刑仍嫌過重者，固得
    依據刑法第59條規定酌量減輕其刑。條文所謂犯罪情狀，必
    須有特殊之環境及原因，在客觀上顯然足以引起一般同情，
    認為縱予宣告法定最低刑度猶嫌過重；而所謂犯罪情狀顯可
    憫恕，係指裁判者審酌刑法第57條各款所列事項以行為人之
    責任為基礎之一切情狀，予以全盤考量後，認其程度已達顯
    可憫恕之程度，始有其適用。又法條所謂最低度刑，在遇有
    其他法定減輕其刑之事由者，則是指適用該法定減輕其刑事
    由後之最低刑度而言。本院審酌毒品除戕害施用者之身心健
    康外，亦造成整體國力之實質衰減，且吸食毒品者為取得購
    買毒品所需之金錢，往往衍生家庭、社會治安問題，因之政
    府近年來為革除毒品之危害，大力宣導毒品禁誡。被告2人
    係智識成熟之成年人且有相當社會生活經驗，其明知毒品產
    生危害深遠，卻為賺取利益而販賣第二級毒品，所為對社會
    安全秩序有所影響，並助長毒品氾濫，尤其被告2人所為販
    賣第二級毒品犯行，依前開事由加重、減輕其刑後，被告甲
    ○○於毒品危害防制條例修正前所犯附表編號1、2部分，修正
    後所犯附表編號3、4、6部分，最低法定刑分別為有期徒刑3
    年7月、5年1月；另被告黃進誠所犯部分，最低法定刑則則
    為有期徒刑5年，相較原先法定最低度刑為7年、10年有期徒
    刑，已大幅降低，並無情輕法重之情形，難認在客觀上足以
    引起一般人之同情，堪予憫恕，自無從援引刑法第59條之規
    定減輕其刑之必要，是原判決未適用刑法第59條予以酌減其
    刑，並無不當。被告2人以前詞提起上訴，並無理由，應予
    駁回。
　㈡撤銷改判部分
  1.原判決就被告甲○○、黃進誠所為附表一編號6犯行部分，據
    以論罪科刑，固非無見。惟被告2人此部分所為，於偵、審
    中均為自白，符合毒品危害防制條例第17條第2項減刑之規
    定，已如上述，原審未予減輕其刑，尚有未洽。是被告2人
    指摘原判決上開部分，未依前開規定減刑，均為有理由。至
    被告甲○○上訴稱本件犯行，不應依累犯規定加重其刑，暨被
    告2人上訴稱本次犯行應依刑法第59條規定減輕其刑部分，
    俱屬無理（理由部分同前述說明）。本案被告2人前開上訴
    部分既然有理，應由本院就原判決關於被告2人所犯如附表
    一編號6所示犯行，連同定執行刑部分均撤銷改判。
　2.爰審酌被告2人明知毒品對社會秩序及國民健康危害至深且
    鉅，竟仍無視國家對於杜絕毒品犯罪之禁令，貪圖不法利益
    ，而為本件販毒犯行，所為均有不該，衡以被告2人共犯上
    開犯行，販賣對象僅有1人、販賣毒品之售價為2,000 元，
    又本次犯行被告甲○○為毒品供應者之角色，並最終獲得販毒
    收入，被告黃進誠僅係從中代為交付毒品，所獲取者僅係被
    告甲○○供其免費施用毒品之利益，兩人分工情形不同，量刑
    亦應有所區別，另參酌被告2人犯後於偵查中自白有所反覆
    ，迄審理階段則始終坦承犯行之犯後態度，暨其2 人自承之
    智識程度、家庭生活及經濟狀況等一切情狀（見警600號卷
    第13頁、第79頁、原審院卷一第317頁、原審院卷二第280頁
    、本院上訴字第196卷第198頁），分別量處如附表一編號6
    本院判決「主文及宣告刑」欄所示之刑。
　3.數罪定其應執行刑時，除應就各別刑罰規範之目的、輕重罪
    間體系之平衡、整體犯罪非難評價、各行為彼此間之偶發性
    、與被告前科之關聯性、各行為所侵害法益之專屬性或同一
    性、數罪對法益侵害之加重效應、罪數所反映之被告人格特
    性與犯罪傾向、社會對特定犯罪例如一再殺人或販毒行為處
    罰之期待等，為綜合判斷外，尤須參酌上開實現刑罰公平性
    ，以杜絕僥倖、減少犯罪之立法意旨，為妥適之裁量。本院
    審酌被告2人所為各次販賣第二級毒品罪、被告甲○○另犯轉
    讓禁藥罪，時間在109年6至8月內，間隔非長，購毒者亦有
    重複，且所為均屬毒品犯罪，如以實質累加方式定應執行刑
    ，則處罰之刑度顯將超過其行為之不法內涵，而考量刑罰對
    被告造成之痛苦程度，係隨刑度增加而生加乘效果，非以等
    比方式增加，是以隨罪數增加遞減刑罰方式，當足以評價被
    告行為不法性之法理（即多數犯罪責任遞減原則），另考量
    被告甲○○所犯如附表一編號5所示犯行，經宣告判處有期徒
    刑4月後，屬於得易服社會勞動之罪，與其餘所犯不得易科
    罰金或易服社會勞動之各罪，本不得定執行刑，被告甲○○於
    原審審理時，聲請就此部分合併定應執行刑（原審院一卷第
    317頁），就被告甲○○、黃進誠所犯分別定如主文欄第4項、
    第5項所示應執行刑。
　4.沒收部分：
　⑴本件於109年8月10日扣案如附表二編號6所示之SAMSUNG牌手
    機1支，係被告甲○○用以聯繫如附表一編號6所示購毒者之工
    具，不問屬於被告甲○○與否，依毒品危害防制條例第19條第
    1項規定，於其所犯如附表一編號6所示罪刑項下宣告沒收。
    未扣案之門號0000000000號手機1支（內含SIM卡1 張），則
    係被告黃進誠用以連繫如附表一編號6所示之購毒者即湯贛
    豐，而為本案販賣第二級毒品犯行所用之物，據被告黃進誠
    於原審審理時供陳明確（見原審院卷二第278 頁），並有前
    揭通訊監察譯文可佐，依毒品危害防制條例第19條第1項、
    刑法第38條第4項規定，不問該手機是否屬於被告黃進誠所
    有，應於被告黃進誠所犯如附表一編號6所示之罪刑項下宣
    告沒收，並於全部或一部不能沒收或不宜執行沒收時，追徵
    其價額。
　⑵被告甲○○與黃進誠共同為附表一編號6所示販賣甲基安非他命
    犯行，並由被告黃進誠收取2,000元價金後轉交予被告甲○○
    ，業如前述。此外，無其他證據可資證明被告黃進誠於交付
    販毒所得予被告甲○○後，有另取得其他現金報酬或與被告甲
    ○○對於各該販毒所得具有共同管領、處分之權限，應認如附
    表一編號6所示之販毒所得，並非被告黃進誠本案實際所分
    得之犯罪所得，而僅於共同被告甲○○所犯各該罪刑項下，宣
    告沒收之，並於全部或一部不能沒收或不宜執行沒收時，追
    徵之。
　⑶另扣案如附表二編號8所示之帳冊1本，欠缺刑法上重要性而
    無沒收必要；另扣案如附表二編號1、5、7所示之物，則非
    供犯罪所用之物，與本案無關等情，業如前述，爰不予宣告
    沒收。
四、被告甲○○經本院合法傳喚，無正當理由不到庭，爰不待其陳
    述，逕為一造辯論判決。　　
據上論斷，依刑事訴訟法第368條、第369條第1項前段、第364 
條、第371條、第299條第1項前段，判決如主文。
本案經檢察官魏豪勇、鄭央鄉提起公訴及追加起訴，檢察官張益
昌、郭振昌到庭執行職務。
中　　華　　民　　國　　111 　年　　7 　　月　　27　　日
                  刑事第八庭　　審判長法　官　邱明弘
　　　　　　　　　　　　　　　　　　  法　官　陳松檀
　　　　　　　　　　　　　　　　　 　 法　官　黃宗揚　
以上正本證明與原本無異。
如不服本判決應於收受本判決後20日內向本院提出上訴書狀，其
未敘述上訴理由者，並得於提起上訴後20日內向本院補提理由書
狀（均須按他造當事人之人數附繕本）「切勿逕送上級法院」。
中　　華　　民　　國　　111 　年　　7 　　月　　27　　日
　　　　　　　　　　　　　　　　　　　書記官  秦富潔　　
附錄本案論罪科刑法條：
修正前毒品危害防制條例第4條第2項
製造、運輸、販賣第一級毒品者，處死刑或無期徒刑；處無期徒
刑者，得併科新台幣一千萬元以下罰金。
製造、運輸、販賣第二級毒品者，處無期徒刑或七年以上有期徒
刑，得併科新台幣七百萬元以下罰金。
製造、運輸、販賣第三級毒品者，處五年以上有期徒刑，得併科
新台幣五百萬元以下罰金。
製造、運輸、販賣專供製造或施用毒品之器具者，處一年以上七
年以下有期徒刑，得併科新台幣一百萬元以下罰金。
前四項之未遂犯罰之。

毒品危害防制條例第4條第2項
製造、運輸、販賣第一級毒品者，處死刑或無期徒刑；處無期徒
刑者，得併科新臺幣3千萬元以下罰金。
製造、運輸、販賣第二級毒品者，處無期徒刑或10年以上有期徒
刑，得併科新臺幣1千5百萬元以下罰金。
製造、運輸、販賣第三級毒品者，處7年以上有期徒刑，得併科
新臺幣1千萬元以下罰金。
製造、運輸、販賣第四級毒品者，處5年以上12年以下有期徒刑
，得併科新臺幣5百萬元以下罰金。
製造、運輸、販賣專供製造或施用毒品之器具者，處1年以上7 
年以下有期徒刑，得併科新臺幣1百50萬元以下罰金。
前五項之未遂犯罰之。

藥事法第83條
明知為偽藥或禁藥，而販賣、供應、調劑、運送、寄藏、牙保、
轉讓或意圖販賣而陳列者，處7年以下有期徒刑，得併科新臺幣 
5千萬元以下罰金。
犯前項之罪，因而致人於死者，處7年以上有期徒刑，得併科新
臺幣1億元以下罰金；致重傷者，處3年以上12年以下有期徒刑，
得併科新臺幣7千5百萬元以下罰金。
因過失犯第1項之罪者，處2年以下有期徒刑、拘役或科新臺幣5 
百萬元以下罰金。
第1項之未遂犯罰之。

附表一：
編號 行為人  對象 交易（轉讓）時間及地點 交易（轉讓）方式及金額  原審判決主文及宣告刑  本院判決主文及宣告刑  1 甲○○ 塗明喜 民國109 年6 月7 日19時許於塗明喜址設屏東縣○○鎮○○路00號之住處外 由塗明喜持門號0000000000號行動電話撥打LINE通訊軟體給暱稱「阿基」（即甲○○）聯繫毒品交易事宜，雙方並約定於左列時間、地點，由甲○○獨自交付第二級毒品甲基安非他命1 包予塗明喜，並收取新臺幣（下同）500元之價金而交易成功。 甲○○販賣第二級毒品，累犯，處有期徒刑參年捌月。扣案如附表二編號二、三、六所示之物均沒收。未扣案之犯罪所得新臺幣伍佰元沒收，於全部或一部不能沒收或不宜執行沒收時，追徵之。 上訴駁回。  2 甲○○ 陳楗森 109 年7 月12日5 時16分許於屏東縣○○鎮○○路000 ○0 號出租大樓門口 由陳楗森撥打公用電話號碼000000000 號及000000000 號予甲○○所持門號0000000000號行動電話聯繫毒品交易事宜，雙方並約定於左列時間、地點，由甲○○獨自交付第二級毒品甲基安非他命1 包予陳楗森，並當場收取1,000 元之價金而交易成功。 甲○○販賣第二級毒品，累犯，處有期徒刑參年拾月。扣案如附表二編號二、三、六所示之物均沒收。未扣案之犯罪所得新臺幣壹仟元沒收，於全部或一部不能沒收或不宜執行沒收時，追徵之。 上訴駁回。  3 甲○○ 陳楗森 109 年7 月15日16時55分許於屏東縣○○鎮○○路000 ○0 號出租大樓口 由陳楗森持門號0000000000號行動電話及撥打公用電話號碼000000000 號予甲○○所持門號0000000000號行動電話聯繫毒品交易事宜，雙方並約定於左列時間、地點，由甲○○獨自交付第二級毒品甲基安非他命1 包予陳楗森，並當場收取500 元之價金而交易成功。 甲○○販賣第二級毒品，累犯，處有期徒刑伍年肆月。扣案如附表二編號二、三、六所示之物均沒收。未扣案之犯罪所得新臺幣伍佰元沒收，於全部或一部不能沒收或不宜執行沒收時，追徵之。 上訴駁回。  4 甲○○黃進誠 湯贛豐 109 年7 月17日19時許於屏東縣○○鄉○○路00號之龍泉加油站 由甲○○於109 年7 月17日15時許，以LINE通訊軟體聯絡黃進誠，並將第二級毒品甲基安非他命1 包交予黃進誠，黃進誠則與湯贛豐約定於左列時間、地點，由黃進誠將上開毒品1 包交予湯贛豐，並收取2,000 元之價金而交易成功。 甲○○共同販賣第二級毒品，累犯，處有期徒刑伍年陸月。扣案如附表二編號四所示之物沒收銷燬。扣案如附表二編號六所示之物沒收。未扣案之犯罪所得新臺幣貳仟元沒收，於全部或一部不能沒收或不宜執行沒收時，追徵之。黃進誠共同販賣第二級毒品，累犯，處有期徒刑伍年肆月。扣案如附表二編號四所示之物沒收銷燬。未扣案之手機壹支（門號0000000000號，含SIM 卡壹張）沒收，於全部或一部不能沒收或不宜執行沒收時，追徵其價額。 上訴駁回。  5 甲○○ 黃進誠 109 年8 月3日14時許（起訴書此部分時間應予更正）於高雄市○道0 號高速公路九如交流道下 由甲○○以LINE通訊軟體撥打網路電話予黃進誠，約定於左列時間、地點見面後，由甲○○無償提供第二級毒品甲基安非他命1 包（約4 粒米的量，無證據證明純質淨重達20公克以上）予黃進誠。 甲○○明知為禁藥而轉讓，累犯，處有期徒刑肆月。扣案如附表二編號六所示之物沒收。 上訴駁回。  6 甲○○黃進誠 湯贛豐 109 年8 月10日5 時19分於屏東縣○○鄉○○路000 號 由甲○○於不詳時間將第二級毒品甲基安非他命1包交予黃進誠後，黃進誠分別於109 年8 月9 日17、22時許以LINE通訊軟體聯繫湯贛豐，雙方約定於左列時間、地點，由黃進誠將上開毒品1 包放置於湯贛豐母親所有車牌號碼為000- 000號機車之置物箱內，再由湯贛豐拿取後將2,000 元價金放置於該機車之置物箱，待黃進誠確認收到後以簡訊回覆交易完成。  甲○○共同販賣第二級毒品，累犯，處有期徒刑拾年肆月。扣案如附表二編號六所示之物沒收。未扣案之犯罪所得新臺幣貳仟元沒收，於全部或一部不能沒收或不宜執行沒收時，追徵之。 黃進誠共同販賣第二級毒品，累犯，處有期徒刑拾年貳月。未扣案之手機壹支（門號0000000000號，含SIM 卡壹張）沒收，於全部或一部不能沒收或不宜執行沒收時，追徵其價額。 （撤銷改判） 甲○○共同販賣第二級毒品，累犯，處有期徒刑伍年捌月。扣案如附表二編號六所示之物沒收。未扣案之犯罪所得新臺幣貳仟元沒收，於全部或一部不能沒收或不宜執行沒收時，追徵之。 黃進誠共同販賣第二級毒品，累犯，處有期徒刑伍年陸月。未扣案之手機壹支（門號0000000000號，含SIM 卡壹張）沒收，於全部或一部不能沒收或不宜執行沒收時，追徵其價額。 

附表二 （扣案物）：
編號     內容物 數量          備註  1 鐵盒 1 個 109年7月19日扣得  2 電子磅秤 1 個 109年7月19日扣得  3 藥鏟 1 支 ①毒品器具 ②109年7月19日扣得  4 甲基安非他命 3 包 ①含袋毛重各為0.29公克、0.37公克及0.39公克，經初步篩檢，呈甲基安非他命陽性反應。 ②109年7月19日扣得  5 IPHONE 牌手機 （黑色機殼） 1 支 ①無SIM卡、IMEI：000000000000000 ②109年8月10日扣得  6 SAMSUNG 牌手機（粉紅色機殼、鏡面有裂痕） 1 支 ①門號0000000000號、含SIM卡1張、IMEI：000000000000000 ②109年8月10日扣得  7 VIVO牌手機（黑紅色機殼、鏡面有裂痕） 1 支 ①門號0000000000號、含SIM卡2張、IMEI：000000000000000 ②109年8月10日扣得  8 帳冊 1 本 109年8月10日扣得